臺灣高等法院刑事裁定
110年度聲字第1766號
聲  請  人  臺灣高等檢察署檢察官
受  刑  人  潘家祥



上列聲請人因受刑人數罪併罰有二裁判以上，聲請定其應執行之
刑（聲請案號：臺灣高等檢察署110年度執聲字第828號），本院
裁定如下：
    主  文
潘家祥犯如附表所示各罪所處之有期徒刑，應執行有期徒刑拾參
年貳月。
    理  由
一、聲請意旨略以：受刑人潘家祥因犯強盜等數罪，先後經判決
    確定如附表，應依刑法第50條第1項第1款、第2項、第53條
    及第51條第5款之規定，定其應執行之刑，爰依刑事訴訟法
    第477條第1項之規定聲請定應執行之刑等語。
二、按裁判確定前犯數罪者，併合處罰之；數罪併罰有二裁判以
    上者，應依刑法第51條之規定定其應執行之刑；宣告多數有
    期徒刑者，於各刑中之最長期以上，各刑合併之刑期以下，
    定其刑期，但不得逾30年，刑法第50條第1項、第53條、第5
    1條第5款分別定有明文。
三、經查：受刑人犯如附表所示之21罪，前經臺灣新北地方法院
    及本院分別判處如附表所示之刑，均經確定在案（聲請書誤
    載部分更正如附表所示），且如附表編號2至21所示之罪均
    為如附表編號1所示之裁判確定前所犯，此有本院被告前案
    紀錄表及上開刑事判決在卷可稽。其中受刑人所犯如附表編
    號4至7、9至12、17至20所示之罪所處之刑均得易科罰金，
    如附表編號1至3、8、13至16、21所示之罪所處之刑則均不
    得易科罰金，原不得合併定應執行刑。然受刑人業已請求檢
    察官就附表所示21罪合併聲請定應執行刑，此有定刑聲請切
    結書在卷可稽（見本院卷第10頁），合於刑法第50條第2項
    之規定，檢察官就附表所示各罪所處之有期徒刑，聲請合併
    定應執行刑，本院審核認聲請為正當。爰審酌受刑人所犯如
    附表所示之21罪，分別為施用第一級毒品罪、偽造署押罪、
    行使偽造私文書罪、未經許可，持有可發射子彈具有殺傷力
    之改造槍枝罪、三人以上攜帶兇器強盜未遂罪，其中如附表
    編號1至3、12至16所示之罪均為施用第一級毒品罪，其犯罪
    類型、行為態樣、手段、動機及所侵害法益均相似，彼此間
    之責任非難重複程度甚高，如附表編號4至7、9至11、17至2
    0所示之罪則均屬偽造文書相關犯罪，且均係冒用同一被害
    人之身分以躲避查緝之犯罪情狀，亦有責任非難重複程度較
    高之情形，然上開二者與如附表編號8、21所示之罪，其等
    犯罪類型、行為態樣、手段及動機均不相同，各罪間之責任
    非難重複程度較低，兼衡受刑人犯如附表編號1至20所示之
    罪，曾經本院裁定定執行刑為有期徒刑9年8月確定等情，而
    為整體非難評價後，爰應定其應執行刑為有期徒刑13年2月
    。
據上論斷，應依刑事訴訟法第477條第1項，刑法第50條第2項、
第53條、第51條第5款，裁定如主文。
中　　華　　民　　國　　110 　年　　5 　　月　　31　　日
　　　　　　　  　刑事第二十三庭審判長法　官  許永煌
　　　　　　　　　　　　　　　　　    法　官  黃美文
　　　　　　　　　　　　　　　　　    法　官  雷淑雯
以上正本證明與原本無異。
如不服本裁定，應於收受送達後5日內向本院提出抗告狀。
                                      書記官  林立柏
中　　華　　民　　國　　110 　年　　6 　　月　　2 　　日
附表
編            號  1 2 3 罪            名  施用第一級毒品 施用第一級毒品 施用第一級毒品 宣     告     刑  有期徒刑10月 有期徒刑9月 有期徒刑9月 犯   罪  日   期  105年8月31日 105年9月16日 105年10月11日 偵查（自訴）機關 年  度   案  號  臺灣新北地方檢察署106年度毒偵緝字第122、123、124號、106年度偵字第14656號   最  後 事實審 法    院 臺灣新北地方法院      臺灣新北地方法院      臺灣新北地方法院       案    號 106年度審訴字第1954號 106年度審訴字第1954號 106年度審訴字第1954號  判決日期 107年1月29日 107年1月29日 107年1月29日 確  定 判  決 法    院 臺灣新北地方法院      臺灣新北地方法院      臺灣新北地方法院       案    號 106年度審訴字第1954號 106年度審訴字第1954號 106年度審訴字第1954號  確定日期 107年3月5日 107年3月5日 107年3月5日 備            註  臺灣新北地方檢察署107年度執字第4221號 臺灣新北地方檢察署107年度執字第4221號 臺灣新北地方檢察署107年度執字第4221號   編號1至3經臺灣新北地方法院106年度審訴字第1954號定應執行有期徒刑1年6月。     編號1至20經臺灣高等法院108年度聲字第2817號定應執行有期徒刑9年8月。   

編            號  4 5 6 罪            名  偽造署押 行使偽造私文書 行使偽造私文書 宣     告     刑  有期徒刑2月，如易科罰金，以新臺幣1仟元折算1日。 有期徒刑3月，如易科罰金，以新臺幣1仟元折算1日。 有期徒刑3月，如易科罰金，以新臺幣1仟元折算1日。 犯   罪  日   期  98年12月2日 99年4月30日至99年10月8日 103年4月25日至105年10月14日 偵查（自訴）機關 年  度   案  號  臺灣新北地方檢察署106年度偵字第28243號   最  後 事實審 法    院 臺灣新北地方法院      臺灣新北地方法院      臺灣新北地方法院       案    號 107年度審訴字第1003號 107年度審訴字第1003號 107年度審訴字第1003號  判決日期 107年8月16日 107年8月16日 107年8月16日 確  定 判  決 法    院 臺灣新北地方法院      臺灣新北地方法院      臺灣新北地方法院       案    號 107年度審訴字第1003號 107年度審訴字第1003號 107年度審訴字第1003號  確定日期 107年9月17日 107年9月17日 107年9月17日 備            註  臺灣新北地方檢察署107年度執字第14877號 臺灣新北地方檢察署107年度執字第14877號 臺灣新北地方檢察署107年度執字第14877號   編號4至7經臺灣新北地方法院107年度審訴字第1003號定應執行有期徒刑8月。     編號1至20經臺灣高等法院108年度聲字第2817號定應執行有期徒刑9年8月。   

編            號  7 8 9 罪            名  行使偽造私文書 未經許可，持有可發射子彈具有殺傷力之改造槍枝 行使偽造私文書 宣     告     刑  有期徒刑3月，如易科罰金，以新臺幣1仟元折算1日。 有期徒刑4年，併科罰金新臺幣8萬元，罰金如易服勞役，以新臺幣1仟元折算1日 有期徒刑4月，如易科罰金，以新臺幣1仟元折算1日。 犯   罪  日   期  104年9月24日至105年3月22日 106年1月4日 105年8月31日 偵查（自訴）機關 年  度   案  號  臺灣新北地方檢察署106年度偵字第28243號 臺灣臺北地方檢察署106年度偵字第2880號 臺灣新北地方檢察署107年度偵字第8649號 最  後 事實審 法    院 臺灣新北地方法院      臺灣高等法院 臺灣高等法院  案    號 107年度審訴字第1003號 107年度上訴字第311號 107年度上訴字第2133號  判決日期 107年8月16日 107年7月26日 107年10月18日 確  定 判  決 法    院 臺灣新北地方法院      最高法院 臺灣高等法院  案    號 107年度審訴字第1003號 107年度台上字第3546號 107年度上訴字第2133號  確定日期 107年9月17日 107年9月13日 107年11月12日 備            註  臺灣新北地方檢察署107年度執字第14877號 臺灣臺北地方檢察署107年度執字第7405號、臺灣新北地方檢察署107年度執助字第4390號 臺灣新北地方檢察署107年度執字第18568號   編號4至7經臺灣新北地方法院107年度審訴字第1003號定應執行有期徒刑8月。  編號9至11經臺灣新北地方法院107年度審訴字第713號定應執行有期徒刑9月。   編號1至20經臺灣高等法院108年度聲字第2817號定應執行有期徒刑9年8月。   

編            號  10 11 12 罪            名  行使偽造私文書 行使偽造私文書 施用第一級毒品 宣     告     刑  有期徒刑4月，如易科罰金，以新臺幣1仟元折算1日。 有期徒刑4月，如易科罰金，以新臺幣1仟元折算1日。 有期徒刑6月，如易科罰金，以新臺幣1仟元折算1日。 犯   罪  日   期  105年9月16日 105年10月11日 106年7月25日 偵查（自訴）機關 年  度   案  號  臺灣新北地方檢察署107年度偵字第8649號  臺灣新北地方檢察署106年度毒偵字第9790號 最  後 事實審 法    院 臺灣高等法院 臺灣高等法院 臺灣高等法院  案    號 107年度上訴字第2133號 107年度上訴字第2133號 107年度上訴字第1095號  判決日期 107年10月18日 107年10月18日 107年5月30日 確  定 判  決 法    院 臺灣高等法院 臺灣高等法院 最高法院  案    號 107年度上訴字第2133號 107年度上訴字第2133號 108年度台上字第613號  確定日期 107年11月12日 107年11月12日 108年3月14日 備            註  臺灣新北地方檢察署107年度執字第18568號 臺灣新北地方檢察署107年度執字第18568號 臺灣新北地方檢察署108年度執字第5033號   編號9至11經臺灣新北地方法院107年度審訴字第713號定應執行有期徒刑9月。     編號1至20經臺灣高等法院108年度聲字第2817號定應執行有期徒刑9年8月。   

編            號  13 14 15 罪            名  施用第一級毒品 施用第一級毒品 施用第一級毒品 宣     告     刑  有期徒刑10月 有期徒刑10月 有期徒刑10月 犯   罪  日   期  105年11月12日 106年1月4日 106年2月1日 偵查（自訴）機關 年  度   案  號  臺灣新北地方檢察署106年度毒偵字第9599、9795、9796、9696號、106年度偵字第32288、32865、32866、32867號；移送併辦案號：臺灣新北地方檢察署107年度偵字第8649號   最  後 事實審 法    院 臺灣高等法院 臺灣高等法院 臺灣高等法院  案    號 107年度上訴字第1807號 107年度上訴字第1807號 107年度上訴字第1807號  判決日期 107年8月21日 107年8月21日 107年8月21日 確  定 判  決 法    院 最高法院 最高法院 最高法院  案    號 108年度台上字第1585號 108年度台上字第1585號 108年度台上字第1585號  確定日期 108年5月23日 108年5月23日 108年5月23日 備            註  臺灣新北地方檢察署108年度執字第8767號 臺灣新北地方檢察署108年度執字第8767號 臺灣新北地方檢察署108年度執字第8767號   編號13至16經臺灣高等法院107年度上訴字第1807號定應執行有期徒刑2年6月。     編號1至20經臺灣高等法院108年度聲字第2817號定應執行有期徒刑9年8月。   

編            號  16 17 18 罪            名  施用第一級毒品 行使偽造私文書 行使偽造私文書 宣     告     刑  有期徒刑10月 有期徒刑4月，如易科罰金，以新臺幣1仟元折算1日。 有期徒刑4月，如易科罰金，以新臺幣1仟元折算1日。 犯   罪  日   期  106年5月8日 105年11月12日 106年1月4日 偵查（自訴）機關 年  度   案  號  臺灣新北地方檢察署106年度毒偵字第9599、9795、9796、9696號、106年度偵字第32288、32865、32866、32867號；移送併辦案號：臺灣新北地方檢察署107年度偵字第8649號   最  後 事實審 法    院 臺灣高等法院 臺灣高等法院 臺灣高等法院  案    號 107年度上訴字第1807號 107年度上訴字第1807號 107年度上訴字第1807號  判決日期 107年8月21日 107年8月21日 107年8月21日 確  定 判  決 法    院 最高法院 最高法院 最高法院  案    號 108年度台上字第1585號 108年度台上字第1585號 108年度台上字第1585號  確定日期 108年5月23日 108年5月23日 108年5月23日 備            註  臺灣新北地方檢察署108年度執字第8767號 臺灣新北地方檢察署108年度執字第8838號 臺灣新北地方檢察署108年度執字第8838號   編號13至16經臺灣高等法院107年度上訴字第1807號定應執行有期徒刑2年6月。 編號17至20經臺灣新北地方法院107年度審訴字第534號定應執行有期徒刑1年。    編號1至20經臺灣高等法院108年度聲字第2817號定應執行有期徒刑9年8月。   

編            號  19 20 21 罪            名  行使偽造私文書 行使偽造私文書 三人以上攜帶兇器強盜未遂 宣     告     刑  有期徒刑4月，如易科罰金，以新臺幣1仟元折算1日。 有期徒刑4月，如易科罰金，以新臺幣1仟元折算1日。 有期徒刑3年10月 犯   罪  日   期  106年2月2日 106年5月8日 106年1月30日 偵查（自訴）機關 年  度   案  號  臺灣新北地方檢察署106年度毒偵字第9599、9795、9796、9696號、106年度偵字第32288、32865、32866、32867號；移送併辦案號：臺灣新北地方檢察署107年度偵字第8649號  臺灣新北地方檢察署108年度偵字第5579號 最  後 事實審 法    院 臺灣高等法院 臺灣高等法院 臺灣高等法院  案    號 107年度上訴字第1807號 107年度上訴字第1807號 109年度上訴字第3141號  判決日期 107年8月21日 107年8月21日 109年11月26日 確  定 判  決 法    院 最高法院 最高法院 最高法院  案    號 108年度台上字第1585號 108年度台上字第1585號 110年度台上字第2489號  確定日期 108年5月23日 108年5月23日 110年3月10日 備            註  臺灣新北地方檢察署108年度執字第8838號 臺灣新北地方檢察署108年度執字第8838號 臺灣新北地方檢察署110年度執字第3809號   編號17至20經臺灣新北地方法院107年度審訴字第534號定應執行有期徒刑1年。     編號1至20經臺灣高等法院108年度聲字第2817號定應執行有期徒刑9年8月。